臺灣臺南地方法院刑事判決　　　　　　 96年度簡上字第462號
上　訴　人　臺灣臺南地方法院檢察署檢察官
被　　　告　丙○○
選任辯護人　唐淑民律師
被　　　告　甲○○
上列上訴人因被告偽證案件，不服本院96年度簡字第2536號中華
民國96年7月24日第一審判決（起訴案號：96年度偵字第1718號
），提起上訴，被告於準備程序及審理中就被訴事實為有罪之陳
述，經本院管轄之第二審合議庭裁定以簡式審判程序審理後，判
決如下：
    主  文
原判決撤銷。
丙○○證人於執行審判職務之公署審判時，於案情有重要關係之
事項，供前具結，而為虛偽陳述，處有期徒刑拾月，減為有期徒
刑伍月，緩刑貳年。
甲○○證人於執行審判職務之公署審判時，於案情有重要關係之
事項，供前具結，而為虛偽陳述，處有期徒刑拾月，減為有期徒
刑伍月，緩刑貳年，並應向公益團體財團法人創世社會福利基金
會支付新臺幣拾萬元。給付方式如下：應自民國九十六年十月三
十一日起，於每月末日，各支付新臺幣壹萬元，至全部支付完畢
止。
    事  實
一、丙○○明知確於民國94年11月15日凌晨1時21分許，在台南
    縣新營市○○路圓環7-11超商前，以新台幣（下同）4,000
    元向陳明圖（涉犯教唆偽證罪嫌部分另經檢察官偵辦）購買
    第3級毒品Ｋ他命5小包，竟於臺灣臺南地方法院審理上開案
    件時，於95年10月11日為證人，就案情有重要關係之事項，
    供前具結而為虛偽陳述稱「沒有給陳明圖4,000元，他沒有
    （給毒品Ｋ他命），因他說品質不好，我說拿來試試看，於
    是我就在台南縣新營市○○路圓環7-11超商前等，我們約定
    有無（或）沒有，都要在那裡，約等1小時後，陳返回台南
    縣新營市○○路圓環7-11超商前，告訴我說他找不到那個藥
    頭」，「有要跟他買，但沒有買成，他沒有拿到錢，我也沒
    有拿到毒品Ｋ他命」，「（15日凌晨1點多，陳明圖到台南
    縣新營市○○路圓環7-11超商），還沒有（拿毒品Ｋ他命給
    我）」等語，使法院審理該案有陷於錯誤之危險。
二、甲○○明知確於94年12月20日夜間11、12時許，在台南縣佳
    里鎮○○○路26號8樓之2陳明圖居所，以3,000元價格，向
    陳明圖購買第4級毒品硝甲西鉡（俗稱一粒眠或紅豆）100粒
    ，竟於臺灣臺南地方法院審理上開案件時，於95年11月21日
    為證人，就案情有重要關係之事項，供前具結而為虛偽陳述
    稱「我與朋友合資要買東西，我拿錢去給陳明圖請他幫忙買
    」，「沒有（找到陳明圖）。我去之前是拿別人（即吳狄明
    ）的手機，上樓後我找不到他所住樓層，所以沒有找到」，
    「紅豆來源不是從綽號『八兩』之陳明圖那裡來的」，「我
    忘記了（為何偵查中說施用的紅豆是向陳明圖買來）」等語
    ，使法院審理該案有陷於錯誤之危險。
三、案經臺灣臺南地方法院檢察署檢察官自動檢舉偵辦。
    理  由
一、程序部分：本件係經被告丙○○、甲○○於準備程序及審理
    時為有罪之表示，而經本院合議庭裁定以簡式審判程序加以
    審理，依刑事訴訟法第273條之2、第159條第2項之規定，不
    適用傳聞法則有關限制證據能力之相關規定；並得依同法第
    310條之2準用第454條之規定製作略式判決書，合先敘明。
二、實體部分：
(一)、上開事實，業據被告丙○○、甲○○迭於偵查及本院準備與
    審理程序中坦承不諱，並有臺灣臺南地方法院檢察署95年度
    偵字第477號偵查卷內95年4月14日丙○○、甲○○之警詢筆
    錄、同日之偵訊筆錄及具結結文、本院95年度訴字第907號
    卷內95年10月11日丙○○為證人之訊問筆錄及具結結文、同
    卷內95年11月21日甲○○為證人之訊問筆錄及具結結文等在
    卷可憑，事證已明，被告犯行已堪認定，應依法論科。
(二)、核被告丙○○、甲○○所為，均係犯刑法第168條之偽證罪
    。原審認被告之犯行明確，依刑事訴訟法第449第2項、第
    254條第2項、刑法第168條、第172條、第74條第1項第2款、
    第2項第5款，中華民國九十六年罪犯減刑條例第2條第1項第
    3款、第7條第1項、第2項之規定，逕以簡易判決各量處被告
    有期徒刑5月，各減為有期徒刑2月又15日，均緩刑2年；並
    均應於判決確定後依執行檢察官之命令至國立成功大學醫學
    院附設醫院提供120小時之義務勞務，固非無見，然查：被
    告於本院審理陳明圖被訴販賣第三級、第四級毒品之案件（
    95年度訴字第907號）均為重要證人，其證述為本院認定事
    實之重要證據，被告於該案審理時供前具結而為虛偽陳述，
    使本院審理該案有陷於錯誤之危險，其藐視司法權威，並有
    破壞司法正義之虞，犯罪情節非輕，自不應輕縱，原審各量
    處有期徒刑5月，並均依中華民國九十六年罪犯減刑條例減
    為有期徒刑2月又15日，尚嫌過輕。檢察官上訴指摘原判決
    量刑不當，為有理由，自應由本院予以撤銷改判。
(三)、被告二人於所虛偽陳述之案件，裁判確定前自白，應依刑法
    第172條規定，減輕其刑。爰審酌被告人所犯偽證罪，有影
    響國家審判權公正之虞，不應輕縱，惟其於犯罪後於偵查、
    審理程序中均坦承犯行，態度尚稱良好等一切情狀，各量處
    如主文所示之刑，以示懲儆。被告二人所犯之偽證罪之犯罪
    時間在96年4月24日前，且合於減刑條件，爰依中華民國九
    十六年罪犯減刑條例之規定，予以減刑如主文所示。被告丙
    ○○、甲○○均未曾因故意犯罪受有期徒刑以上刑之宣告，
    有臺灣高等法院被告前案紀錄表各1份在卷可按，經此起訴
    、審判，當知所警惕，信無再犯之虞，本院認所宣告之刑以
    暫不執行為適當，均諭知緩刑2年，以啟自新。又本院為平
    衡法益，並確保被告甲○○緩刑之宣告能收具體之成效，爰
    命其向公益團體財團法人創世社會福利基金會支付100,000
    元。又被告甲○○主張其因經濟困難，無法一次支付上開金
    額，本院衡量被告甲○○資力以避免緩刑之宣告輕易遭撤銷
    ，爰命被告於緩刑期間，應依主文第二項所示之付款方式向
    支付上開金額（得為民事強制執行名義），倘被告甲○○未
    遵循本院所諭知如主文所示緩刑期間之負擔，情節重大者，
    檢察官得依刑事訴訟法第476條、修正施行後刑法第75條之1
    第1項第4款之規定，聲請撤銷本案緩刑之宣告，併予敘明。
(四)、被告丙○○雖另主張，其於第一審程序中已認罪，且已與檢
    察官達成認罪協商之合意，並已履行檢察官要求之條件，檢
    察官猶對原審判決提出上訴，並非適法云云。惟查，經審閱
    原審卷宗，並無檢察官與被告丙○○已達成認罪協商合意之
    記載，被告雖於96年5月30日具狀向原審表示願受偽證罪之
    法定最低刑2月有期徒刑之宣告，然此僅係被告單方之意思
    ，檢察官並未同意，則檢察官自不受上開科刑範圍之拘束，
    檢察官提起上訴，亦無不適法之問題，附此敘明。
據上論斷，應依刑事訴訟法第455條之1第1項、第3項、第369條
第1項前段、第364條、第273條之1第1項、第299條第1項前段，
刑法第168條、第172條、第74條第1項第1款、第二項第4款，中
華民國九十六年罪犯減刑條例第2條第1項第3款、第7條第1項、
第2項，判決如主文。
本案經檢察官乙○○到庭執行職務。
中　　華　　民　　國　　96　　年　　10　　月　　26　　日
　　　　　　　　  刑事第七庭  審判長法　官　 陳振謙
                                    法  官　 卓穎毓
                                    法  官   高如宜
以上正本證明與原本無異。
本件不得上訴。
　　　　　　　　　　　　　　　　  　書記官   陳姿利
中　　華　　民　　國　　96　　年　　10　　月　　29　　日
附錄法條：
刑法第一百六十八條：
於執行審判職務之公署審判時或於檢察官偵查時，，證人、鑑定
人、通譯於案情有重要關係之事項，供前或供後具結，而為虛偽
陳述者，處七年以下有期徒刑。
